【裁判字號】    98,台上,609
【裁判日期】    980212
【裁判案由】    偽造有價證券等罪
【裁判全文】
最高法院刑事判決              九十八年度台上字第六０九號
上  訴  人  甲○○
上列上訴人因偽造有價證券等罪案件，不服台灣高等法院高雄分
院中華民國九十七年十二月九日第二審判決（九十七年度上訴字
第一七六一號，起訴案號：台灣高雄地方法院檢察署九十六年度
偵字第三四三四三號），提起上訴，本院判決如下：
    主  文
上訴駁回。
    理  由
按刑事訴訟法第三百七十七條規定，上訴於第三審法院，非以判
決違背法令為理由，不得為之。是提起第三審上訴，應以原判決
違背法令為理由，係屬法定要件。如果上訴理由書狀並未依據卷
內訴訟資料，具體指摘原判決不適用何種法則或如何適用不當，
或所指摘原判決違法情事，顯與法律規定得為第三審上訴理由之
違法情形，不相適合時，均應認其上訴為違背法律上之程式，予
以駁回。本件原判決撤銷第一審判決，改判仍論處上訴人甲○○
連續偽造有價證券（民國九十五年六月三十日以前之犯行部分）
及另犯偽造有價證券（九十五年七月一日以後之犯行部分）罪刑
，並定應執行有期徒刑三年十月，已詳敘認定犯罪事實之依據及
憑以認定之理由。從形式上觀察，原判決並無違背法令之情形。
上訴意旨以上訴人偽造如原判決附表二所示互助會各會員名義之
本票以詐取財物，均係基於概括犯意連續為之，應僅以一項連續
犯論處，原判決就上訴人於九十五年七月一日刑法修正施行前後
之犯行，分論併罰，割裂適用法律，有理由矛盾之違法等語。惟
查刑法第五十六條連續犯之規定已於九十四年二月二日修正時予
以刪除，並於九十五年七月一日起施行，依其修正理由說明，謂
「對繼續犯同一罪名之罪者，均適用連續犯之規定論處，不無鼓
勵犯罪之嫌，亦使國家刑罰權之行使發生不合理之現象。」「基
於連續犯原為數罪之本質及刑罰公平原則之考量，爰刪除有關連
續犯之規定」等語，即係將本應各自獨立評價之數罪，回歸原應
賦予之複數法律效果原貌。是對於上訴人於刑法修正施行前後之
偽造有價證券犯行，應予分論併罰之，始符合立法本旨。原判決
業已就此說明，殊無割裂適用法律及理由矛盾可言；上訴意旨執
以指摘原判決違背法令，核與法律規定得為第三審上訴理由之違
法情形，不相適合。至上訴意旨另謂上訴人偽造之本票應超過一
百張以上，非僅如原判決所認定之扣案三十五張云云，顯係以更
為不利於己之事由，指摘原判決不當，要與上訴制度規範意旨不
合，亦不能認為具備合法上訴第三審之形式要件。本件上訴違背
法律上之程式，應予駁回。
據上論結，應依刑事訴訟法第三百九十五條前段，判決如主文。
中    華    民    國  九十八  年    二    月   十二   日
                      最高法院刑事第十一庭
                          審判長法官  花  滿  堂
                                法官  黃  正  興
                                法官  陳  東  誥
                                法官  林  錦  芳
                                法官  洪  昌  宏
      本件正本證明與原本無異
                                      書  記  官
中    華    民    國  九十八  年    二    月   十六   日
                                                      v


司法院資訊處製作；財團法人民間司法改革基金會備份。
